# 请教一下业绩补偿的问题

提问人：donney_lixc 时间：2019-03-25 09:15:12
一、目前看到不少上市公司在收到业绩补偿时有两种做法：
1 、借：其他应收款或银行存款 贷：营业外收入
2 、借：其他应收款或银行存款 贷：资本公积
二、但在书上写的是做 借：以公允价值计量且其变动计入当期损益的金融资产 贷：投资收益
请问为什么会有这样两种呢？

回答人：chenyiwei
1 、涉及同一控制下合并的业绩补偿应调整资本公积。
2 、非同一控制下企业合并的业绩补偿，理论上应分类为以公允价值计量且其变动计入损益的金融资产，其计量时不仅要考虑已完成的业绩情况，也要考虑对未来剩余承诺期内业绩修正的影响。但实务中很多上市公司只考虑了就已实现业绩与该期间内承诺业绩的差额确认应收补偿款，没有考虑对后续剩余业绩承诺期内盈利预测修正对或有对价公允价值的影响，虽然可能较为谨慎，但严格来说不符合准则规定。这只能说是理论上的规定与实务中的现实操作之间的差异了。